臺灣臺中地方法院刑事判決　　　　　　　96年度易字第1155號
公　訴　人　臺灣臺中地方法院檢察署檢察官
被　　　告　乙○○
　　　　　　　　　　（另案在臺灣臺中女子監獄執行中）
　　　　　　丁○○
上列被告等因加重竊盜等案件，經檢察官提起公訴（95年度偵字
第28381）及移送併案審理（96年度偵字第457號），暨本院審理
96年度易字第1437號（96年度偵字第457號）所依職權查悉之接
續犯部分，判決如下：
    主    文
乙○○攜帶兇器竊盜，累犯，處有期徒刑拾月。扣案之破壞剪壹
支，沒收。
丁○○故買贓物，處有期徒刑貳月，如易科罰金，以新臺幣壹仟
元折算壹日。
    犯罪事實
一、乙○○前曾於民國91、92年間各犯偽造文書、詐欺及施用毒
    品罪，依序為本院判處有期徒刑5月、7月及8月確定後，定
    應執行刑為有期徒刑1年6月，於94年7月8日執行完畢。惟其
    竟又意圖為自己不法之所有，並基於密集反覆實施竊盜行為
    之同一犯意，而接續於95年12月5日、6日及7日等3日，均在
    如附表所示之同一地點，持其所有客觀上足以危害人身安全
    而可供兇器使用之破壞剪1支，損壞吳政謙等7人腳踏車之鐵
    鍊鎖（毀損部分均未據告訴）後，竊得腳踏車共7台，其各
    次竊盜行為之時點、地點、方法、所得財物及被害人均詳如
    附表所示。乙○○並於各次竊盜行為得手後，隨即於當日前
    往位在台中巿干城車站附近之「跳蚤市場」內，將所竊得之
    腳踏車，以每台均為新臺幣（下同）400元之價格，出售交
    付給在該處擺攤綽號為「老鼠」之丁○○。乃丁○○明知乙
    ○○於上述3日內所密集出售之腳踏車共7台，均為乙○○所
    竊取而來之贓物，竟亦基於接續故買贓物之同一犯意，而以
    上開價格買受之。嗣因乙○○於95年12月7日12時許竊得如
    附表編號七所示游懋寅所有之腳踏車，騎經台中市○○路與
    國光路口時，為警查獲，並扣得其所有用以竊取上述7台腳
    踏車所用之破壞剪1支，始進而查悉上情。
二、案經台中巿警察局移送臺灣臺中地方法院檢察署檢察官偵查
    起訴。
    理    由
一、訊據被告乙○○對於上開犯罪事實坦承無誤，認罪在卷；而
    被告丁○○則矢口否認有何故買贓物之犯行，辯稱他既無從
    事中古腳踏車之買賣，更無向被告乙○○買過腳踏車，且因
    曾與被告乙○○有過口角，致乙○○故為於其不利之陳述云
    云。經查：
    (一)關於如附表所示，被告乙○○攜帶前述可供兇器使用之破
      壞剪1支，而密集地在同一地點，接續竊得被害人吳政謙
      等7人之腳踏車共7台之部分，除有被害人吳政謙等7人於
      警詢時所言如何發覺腳踏車失竊之陳述，而為當事人於本
      件審理程序同意作為證據，並經本院審酌上開言詞陳述作
      成時之情況，亦認為適當，予以採為判斷本件事實之證據
      外，並有卷附被害人游懋寅所出具之贓物認領保管單1紙
      、被告乙○○帶同警方至其行竊地點查證而為警方拍攝之
      現場照片10張及扣得之破壞剪1支可為佐證；且從上述調
      查所得之證據，足見被告乙○○於本院審理時所為認罪之
      自白，應與事實相符，亦可採為證據；故被告乙○○密集
      反覆而接續地攜帶兇器竊盜之犯行，已明確可認。
    (二)又參諸一般經驗法則，被告乙○○行竊之動機，顯非欲供
      本身代步之用，否則不致於短短3日內密集反覆地竊取達7
      台之多；故其得手後，必然會儘速出售脫手，以達犯案之
      目的，且可避免多達7台之腳踏車停放保管不易，引來他
      人懷疑而致犯行曝露。本院因認被告乙○○於95年12月7
      日當天甫被查獲後即經檢察官令其具結及於本院審理時再
      度具結而皆證稱：其於各次竊盜行為得手後，隨即於當日
      ，將竊得之腳踏車，在台中巿干城車站附近之「跳蚤市場
      」內，以每台均為400元之價格，出售交付給在此處擺攤
      、綽號為「老鼠」之被告丁○○，及被告丁○○知悉此7
      台腳踏車為其所竊來之贓物等語，極為可信。尤其被告丁
      ○○固然辯解有如上述，但本院查無其與被告乙○○之間
      有何恩怨仇恨之具體事證，故無從給予有利之判斷。則被
      告乙○○既應無誣陷丁○○之動機，即足令人就其對被告
      丁○○所為不利之證述，更信屬實在，而無所懷疑。
    (三)綜合上述，本件事證已明，被告二人分別攜帶兇器竊盜及
      故買贓物之犯行，均足以認定。
二、核被告乙○○所為，係犯刑法第321條第1項第3款之攜帶兇
    器竊盜罪；而被告丁○○所為，則係犯刑法第349條第2項之
    故買贓物罪。又按如數行為於同時同地或密切接近之時地實
    施，侵害同一之法益，各行為之獨立性極為薄弱，依一般社
    會健全觀念，在時間差距上，難以強行分開，在刑法評價上
    ，以視為數個舉動之接續施行，合為包括之一行為予以評價
    ，較為合理，則屬接續犯，而為包括之一罪，此有最高法院
    86年台上字第3295號判例要旨可參；查原起訴意旨固認被告
　  乙○○、丁○○所為各次犯行間，犯意各別，行為互殊，應
    分論併罰，惟觀諸被告二人分別攜帶兇器竊盜及故買贓物等
    犯行，確較符合上揭判例要旨所闡釋接續犯之要件，應係包
    括之一罪，況公訴人於蒞庭時亦持此見解，認兩人均為接續
    犯（見本院卷第74頁之審判筆錄所載），故應各以一罪論科
    。再者，被告乙○○曾於91、92年間各犯偽造文書、詐欺及
　　施用毒品罪，依序為本院判處有期徒刑5月、7月及8月確定
  　後，定應執行刑為有期徒刑1年6月，於94年7月8日執行完畢
    等事實，有臺灣高等法院被告全國前案紀錄表、臺灣臺中地
    方法院檢察署刑案資料查註紀錄表等各1份在卷可按，其於
    上述徒刑執行完畢後，5年以內故意再犯本件有期徒刑以上
    之罪，為累犯，應依刑法第47條第1項，加重其刑。爰審酌
    被告等素行均不佳，且對被害人吳政謙等7名學生造成之損
    害及困擾不輕；惟被告乙○○坦承犯行，也供承贓物之去向
    ，並非毫無可取，至被告丁○○雖矢口否認犯行，但畢竟因
    為智識程度不高，只能在社會經濟底層之「跳蚤市場」內謀
    生，勉強渡日，所為復未重大危害社會治安，本院認為不應
    過予苛責；復再考量被告二人犯罪之動機、目的、行為之方
    法、手段等一切有利、不利之情狀後，分別量處如主文所示
    之刑，並就被告丁○○部分，諭知如易科罰金之折算標準。
    扣案之破壞剪壹支，乃被告乙○○所有供其犯本件竊盜罪所
    用之物，此業據乙○○供明在卷可憑，爰依刑法第38條第1
    項第2款併予宣告沒收。另被告丁○○部分，公訴人認為可
    予緩刑之宣告，此固非無見；惟其前有多次竊盜及贓物罪之
    前科，於本院審理時既無悔意，復無與被害人等達成和解，
    故其縱然身處社會經濟底層者而謀生不易，且犯罪所得有限
    ，而有值得令人同情之處，然本院已於上述科刑時斟酌此等
    因素，從輕處遇，乃未再給予緩刑之宣告，併予敘明。末查
　　：96年度偵字第457號所移送併者乃附表編號三、六等部分
  　，此與本件原所起訴者為同一事實之關係；另附表編號一、
    二、四、五、七等被告二人所為之攜帶兇器竊盜及故買贓
　　物等部分，即本院96年度易字第1437號（臺灣臺中地方法院
  　檢察署96年度偵字第457號），因與本案應論以接續犯之包
    括一罪，故本院均併予審理。至本院96年度易字第1437號顯
    有就同一案件重行起訴之情形，本院將另行處理，併予敘明
    。
三、公訴意旨另以：被告乙○○尚有於95年12月2日，亦攜帶兇
    器竊盜，而取得不知名者所有之腳踏車1台，被告丁○○則
    明知為贓物，故予買受，因認被告2人就上述部分亦各涉有
    刑法第321條第1項第3款之加重竊盜及第349條第2項之故買
    贓物等罪嫌。惟查：原起訴意旨之上開論據，實僅有被告乙
    ○○1人之自白而已，別無佐證，被告2人之犯嫌均有不足；
    況被告乙○○縱有於95年12月2日取得腳踏車1台之事實，然
    因未查得該台腳踏車之所有人或持有者，則是否為無主物，
    無從得知，即難論斷被告乙○○構成破壞持有關係之竊盜罪
    。茲因公訴人認為被告2人所犯均為接續犯之包括一罪，故
    被告2人上開所涉者，本院均不另為無罪之諭知。
據上論斷，應依刑事訴訟法第299條第1項前段，刑法第321條第1
項第3款、第349條第2項、第47條第1項、第41條第1項前段、第
38條第1項第2款，刑法施行法第1條之1第1項、第2項前段，判決
如主文。
本件經檢察官劉邦繡到庭執行職務。
中　　華　　民　　國　　96　　年　　6　　 月　　20　　日
                  刑事第十二庭  審判長法  官  莊深淵
                                      法  官  羅智文
                                      法  官  廖慧如
上正本證明與原本無異。
如不服本判決，應於送達後十日內向本院提出上訴狀（須附繕本
），上訴於台灣高等法院台中分院。
                                      書記官  廖碩薇
中　　華　　民　　國　　96　　年　　6　　 月　　20　　日
附錄論罪科刑法條
中華民國刑法第321條
（加重竊盜罪）
犯竊盜罪而有左列情形之一者，處6月以上、5年以下有期徒刑：
一、於夜間侵入住宅或有人居住之建築物、船艦或隱匿其內而犯
    之者。
二、毀越門扇、牆垣或其他安全設備而犯之者。
三、攜帶兇器而犯之者。
四、結夥三人以上而犯之者。
五、乘火災、水災或其他災害之際而犯之者。
六、  在車站或埠頭而犯之者。
前項之未遂犯罰之。
中華民國刑法第349條
（普通贓物罪）
收受贓物者，處 3 年以下有期徒刑、拘役或 5 百元以下罰金。
搬運、寄藏、故買贓物或為牙保者，處5年以下有期徒刑、拘役
或科或併科 1 千元以下罰金。
因贓物變得之財物，以贓物論。
附表
┌──┬────┬────┬─────────┬───┐
│編號│行為時間│行為地點│行為方法及犯罪所得│被害人│
├──┼────┼────┼─────────┼───┤
│    │95年12月│台中巿南│乙○○利用其所有經│      │
│    │5日12時 │區○○路│扣案之破壞剪1支剪 │      │
│    │許      │250號國 │斷腳踏車上之鐵鍊鎖│      │
│一  │        │立中興大│（毀損部分未據告訴│吳政謙│
│    │        │學校區內│）而竊得SAVEBK廠牌│      │
│    │        │之資訊科│之銀色腳踏車1台   │      │
│    │        │學大樓前│                  │      │
├──┼────┼────┼─────────┼───┤
│    │95年12月│同上    │乙○○利用其所有經│      │
│    │5日14時 │        │扣案之破壞剪1支剪 │      │
│    │40分許  │        │斷腳踏車上之鐵鍊密│      │
│二  │        │        │碼鎖（毀損部分未據│陳彥鈞│
│    │        │        │告訴）而竊得捷安特│      │
│    │        │        │廠牌之銀色腳踏車1 │      │
│    │        │        │台                │      │
├──┼────┼────┼─────────┼───┤
│    │95年12月│同上    │乙○○利用其所有經│      │
│　  │5日15時 │        │扣案之破壞剪1支剪 │      │
│    │許      │        │斷腳踏車上之大鎖及│      │
│三  │        │        │密碼鎖（毀損部分未│丙○○│
│    │        │        │據告訴）而竊得SAVE│      │
│    │        │        │-BK廠牌之藍色腳踏 │      │
│    │        │        │車1台             │      │
├──┼────┼────┼─────────┼───┤
│    │95年12月│同上    │乙○○利用其所有經│      │
│    │5日15時 │        │扣案之破壞剪1支剪 │      │
│    │40分許  │        │斷腳踏車上之鐵鍊密│      │
│四  │        │        │碼鎖（毀損部分未據│林正文│
│    │        │        │告訴）而竊得捷安特│      │
│    │        │        │廠牌之灰色腳踏車1 │      │
│    │        │        │台                │      │
├──┼────┼────┼─────────┼───┤
│    │95年12月│同上    │乙○○利用其所有經│      │
│    │6日14時 │        │扣案之破壞剪1支剪 │      │
│    │40分許  │        │斷腳踏車上之鐵鍊密│      │
│五  │        │        │碼鎖（毀損部分未據│許祐領│
│    │        │        │告訴）而竊得SAVEBK│      │
│    │        │        │廠牌之銀色腳踏車1 │      │
│    │        │        │台                │      │
├──┼────┼────┼─────────┼───┤
│    │95年12月│同上    │乙○○利用其所有經│      │
│    │7日11時 │        │扣案之破壞剪1支損 │      │
│六  │許      │        │壞腳踏車之鎖（毀損│甲○○│
│    │        │        │部分未據告訴）而竊│      │
│    │        │        │得SAVEBK廠牌之藍色│      │
│    │        │        │腳踏車1台         │      │
├──┼────┼────┼─────────┼───┤
│    │95年12月│同上    │乙○○利用其所有經│      │
│    │7日12時 │        │扣案之破壞剪1支剪 │      │
│七  │許      │        │斷腳踏車之軟性鋼絲│游懋寅│
│    │        │        │鎖（毀損部分未據告│      │
│    │        │        │訴）而竊得SAVEBK廠│      │
│    │        │        │牌之紅色腳踏車1台 │      │
└──┴────┴────┴─────────┴───┘
